【裁判字號】    99,審易,2854
【裁判日期】    990729
【裁判案由】    竊盜
【裁判全文】
臺灣高雄地方法院刑事判決            99年度審易字第2854號
公  訴  人  臺灣高雄地方法院檢察署檢察官
被      告  甲○○
上列被告因竊盜案件，經檢察官提起公訴（99年度偵字第8987號
），嗣因被告就被訴事實為有罪之陳述，本院依簡式審判程序審
理，判決如下：
    主  文
甲○○犯附表所示之罪，均累犯，各處如附表所示之刑。應執行
有期徒刑肆年貳月。扣案之活動扳手壹組、螺絲起子貳支及手電
筒壹支，均沒收。
    事  實
一、甲○○前因竊盜案件，經本院以96年度易字第2749號判決判
    處有期徒刑4 月確定，甫於民國97年6 月18日易科罰金執行
    完畢。猶不知悔改，竟意圖為自己不法所有，分別於附表所
    示之時間、地點，為附表所示之竊盜、竊盜未遂等犯行，嗣
    經員警在附表編號2 所示遭竊屋內採集指紋，送驗結果查得
    與甲○○留存於刑事警察局指紋檔案相符，另經員警調閱附
    表編號8 遭竊地點附近之監視器錄影畫面，查得嫌疑車輛為
    車號ZO-6907 號，再查得車主即為甲○○，警方掌握前開事
    證後即借提甲○○，甲○○於有偵查犯罪職權之機關尚不知
    如附表編號1 、3 、4 、5 、6 、7 所示竊盜案件係何人所
    為前，向承辦員警坦承此部分竊盜犯行，自首並願接受裁判
    。
二、案經高雄市政府警察局三民第二分局報告臺灣高雄地方法院
    檢察署偵查起訴。
    理  由
一、本件被告甲○○所犯均係死刑、無期徒刑、最輕本刑為3 年
    以上有期徒刑以外之罪，其就被訴事實為有罪之陳述，經告
    知簡式審判程序之旨，並聽取其與公訴人之意見後，本院裁
    定本件進行簡式審判程序，合先敘明。
二、上開犯罪事實，業據被告於本院審理中坦承不諱，核與證人
    即告訴人A2、蔡文財、0000-0000A、證人即被害人陳勝雄、
    林富利之女林詩玲、王榮建、張春綢、蔡珠美於警詢之證述
    及證人即告訴人A2、被害人林富利於偵訊之證述內容相符，
    復有中央氣象局98年9 月、10月之日出、日沒時刻表（高雄
    地區）各1 份、高雄市政府警察局三民第二分局搜索、扣押
    筆錄暨扣押物品目錄表1 份、警員謝偉哲、楊博鈞之職務報
    告1 份、98年10月7 日監視器翻拍照片30張、車號Z0-6907
    號自小客車之外觀照片6 張、採證照片8 張、現場蒐證照片
    15張、高雄市政府警察局98年12月3 日高市警鑑字第098007
    2636號函附內政部警政署刑事警察局98年11月27日刑紋字第
    0980 155557 號鑑驗書1 份、車號Z0-6907 號自小客車之車
    籍查詢- 基本資料詳細畫面1 紙、高雄市政府警察局三民第
    二分局98年10月1 日現場（高雄市○○區○○街106 巷29號
    ）勘驗報告1 份及現場、蒐證照片47張、高雄市鐘錶眼鏡商
    業同業公會受託鑑定報告書1 份附卷及螺絲起子2 支、活動
    扳手1 組、手電筒1 支扣案可資佐證，足認被告之自白與事
    實相符，應堪置信。本件事證明確，被告犯行均堪認定。
三、論罪科刑：
  (一)按刑法第321 條第1 項第3 款之攜帶兇器竊盜罪，係以行為
    人攜帶兇器竊盜為其加重條件，此所謂兇器，其種類並無限
    制，凡客觀上足對人之生命、身體、安全構成威脅，具有危
    險性之兇器均屬之，且祇須行竊時攜帶此種具有危險性之兇
    器為已足，並不以攜帶之初有行兇之意圖為必要（最高法院
    79年臺上字第5253號判例意旨參照）。本件附表編號1 至7
    所示被告行竊時所攜帶之活動扳手1 組及螺絲起子2 支，足
    以拆卸鐵窗，顯見該等工具質地甚為堅硬，均為金屬材質，
    並有卷附照片可參，客觀上為足以殺傷人生命、身體之器械
    ，顯為具有危險性之兇器。
  (二)按刑法第321 條第1 項第2 款所謂「毀」係指毀損，稱「越
    」則指踰越或超越，祇要踰越或超越門扇、牆垣或安全設備
    之行為，使該門扇、牆垣或安全設備喪失防閑作用，即該當
    於前揭規定之要件。而刑法第321 條第1 項第2 款所謂之「
    安全設備」，係指依社會通常觀念足認為防盜之設備而言，
    窗戶具有防盜之作用，應屬刑法第321 條第1 項第2 款所定
    之其他安全設備（最高法院55年臺上字第547 號判例、45年
    臺上字第1443號判例參照）。查被告所為如附表編號1 至7
    所示部分，被告以活動扳手、螺絲起子拆卸如附表編號1 至
    7 所示被害人住處具防閑作用屬安全設備之鐵窗，從該窗戶
    爬越進入如附表編號1 至7 所示被害人之住處，已使該鐵窗
    喪失防閑作用，揆諸前揭說明，其前揭行為，合於刑法第32
    1 條第1 項第2 款之踰越安全設備竊盜之要件。
  (三)按刑法上所謂夜間，為日出前日沒後，此徵之刑事訴訟法第
    146 條第4 項規定，至為明顯，最高法院29年滬上字第63號
    判例可資參照。查被告於附表編號1 至8 所示之犯罪時間，
    無故侵入如附表編號1 至8 所示被害人之住宅遂行竊盜犯行
    ，依卷附之中央氣象局所編製98年9 月、10月之日出日沒時
    刻表，如附表編號1 至8 所示被告犯罪時間均係在日沒之後
    。
  (四)核被告就附表編號1 、2 、3 、5 、7 所為，均係犯刑法第
    321 條第1 項第1 、2 、3 款之攜帶兇器踰越安全設備夜間
    侵入住宅竊盜罪；就附表編號4 、6 所為，均係犯第321 條
    第2 項、第1 項第1 、2 、3 款之攜帶兇器踰越安全設備夜
    間侵入住宅竊盜未遂罪；就附表編號8 所為，係犯第321 條
    第2 項、第1 項第1 款之夜間侵入住宅竊盜未遂罪。
  (五)公訴意旨認被告就附表編號1 、2 、3 、5 、7 所為，均係
    犯刑法第321 條第1 項第1 、2 、3 款之攜帶兇器「毀壞」
    安全設備夜間侵入住宅竊盜罪；就附表編號4 、6 所為，均
    係犯第321 條第2 項、第1 項第1 、2 、3 款之攜帶兇器「
    毀壞」安全設備夜間侵入住宅竊盜未遂罪，容有誤會，附此
    敘明。而刑法第321 條第1 項第1 款之於夜間侵入住宅、建
    築物竊盜罪，係刑法第306 條無故侵入住宅罪與普通竊盜罪
    之結合犯，是於夜間無故侵入住宅，係犯普通竊盜罪之加重
    情形，已結合於所犯加重竊盜之罪質中，自不能另論以加重
    竊盜罪外，更行論以無故侵入住宅罪（最高法院92年度臺非
    字第6 號判決參照），附此敘明。
  (六)被告所犯附表所示之罪，犯意各別，應分論併罰。
  (七)被告有如前開事實欄所載之犯罪科刑及執行紀錄，此有臺灣
    高等法院被告前案紀錄表1 份在卷可稽，其前受徒刑之執行
    完畢後，5 年以內分別故意再犯本件有期徒刑以上之各罪，
    為累犯，均應依刑法第47條第1 項之規定，分別加重其刑。
  (八)被告就附表編號4 、6 、8 部分，雖已著手竊盜行為之實行
    ，惟均未生竊取財物得手之結果，其犯罪尚屬未遂，爰均依
    刑法第25條第2 項之規定，按既遂罪減輕其刑。
  (九)本件被告係在警方發覺附表編號1 、3 、4 、5 、6 、7 號
    所示6 件犯行前，主動坦承上情，員警因而得悉被告另犯上
    開犯罪，此有本院公務電話紀錄在卷可參，被告就附表編號
    1 、3 、4 、5 、6 、7 號所示6 件犯行，乃係對於未經發
    覺之罪自首並願接受裁判，依刑法第62條前段規定，在該次
    罪刑項下減輕其刑。被告就附表編號1 、3 、5 、7 、8 所
    示5 件犯行，同有加重減輕事由，各依法先加後減之。就附
    表編號4 、6 所示犯行，同有加重及2 項減輕事由，依法先
    加後遞減之。
  (十一)爰審酌被告有偽造文書及多次竊盜等前科，素行不佳，有臺
    灣高等法院被告前案紀錄表可參，仍不知記取刑罰之教訓，
    不思以正當途徑獲取財物，竟以工具拆卸鐵窗夜間侵入住宅
    之方式任意竊取他人財物，或以竊得之被害人住家鑰匙開啟
    門鎖夜間侵入住宅欲行竊財物，破壞被害人居住安寧，侵害
    財產法益，對社會治安造成之危害甚鉅，所為實不足取，惟
    念其尚能坦承犯行，犯後態度尚可，及犯罪之動機、目的、
    手段、所生危害等一切情狀，分別量處如附表所處之刑欄所
    示之刑及定應執行刑如主文所示。
  (十二)扣案之活動扳手1 組、螺絲起子2 支及手電筒1 支，均係被
    告所有供其犯本件附表編號1 至7 所示竊盜犯行所用之物，
    業據被告坦承在卷（偵卷第6 、9 頁），應依刑法第38條第
    1 項第2 款之規定，均宣告沒收之；其餘扣案之仿勞力士手
    錶、白金鑽戒、K 金鑽戒、項鍊墜子、BOSSWAY 手錶、義大
    利K 金項鍊等物，並無證據足證與被告本案竊盜犯行有關，
    爰均不予宣告沒收，併此敘明。
據上論斷，應依刑事訴訟法第273 之1 第1 項、第299 條第1 項
前段，刑法第321 條第2 項、第1 項第1 款、第2 款、第3 款、
第47條第1 項、第25條第2 項、第62條前段、第51條第5 款、第
9 款、第38條第1 項第2 款，判決如主文。
本案經檢察官乙○○到庭執行職務。 
中    華    民    國    99    年     7    月    29    日
                  刑事第十庭    法  官  顏銀秋
以上正本證明與原本無異。
如不服本判決應於收受送達後10日內向本院提出上訴書狀，並應
敘述具體理由；如未敘述上訴理由者，應於上訴期間屆滿後20日
內向本院補提理由書（均須按他造當事人之人數附繕本）「切勿
逕送上級法院」。
中    華    民    國    99    年    7     月    29    日
                                書記官  林豐富
附錄論罪科刑法條
刑法第321條（加重竊盜罪）
犯竊盜罪而有左列情形之一者，處6 月以上、5 年以下有期徒刑
：
一、於夜間侵入住宅或有人居住之建築物、船艦或隱匿其內而犯
    之者。
二、毀越門扇、牆垣或其他安全設備而犯之者。
三、攜帶兇器而犯之者。
四、結夥三人以上而犯之者。
五、乘火災、水災或其他災害之際而犯之者。
六、在車站或埠頭而犯之者。
前項之未遂犯罰之。
 
附表：
┌──┬───────┬─────────────┬─────┬──────────┐
│編號│犯罪時間、地點│       犯罪情節           │ 所犯之罪 │所處之刑（含沒收）  │
├──┼───────┼─────────────┼─────┼──────────┤
│ 1  │98年10月1 日凌│持其所有之客觀上足以對人之│犯攜帶兇器│累犯，處有期徒刑捌月│
│    │晨1 時至4 時許│生命、身體及安全構成危險，│踰越安全設│。扣案之活動扳手壹組│
│    │，在高雄市金山│可供兇器使用之活動扳手1組 │備夜間侵入│、螺絲起子貳支及手電│
│    │路133 巷12弄29│及螺絲起子2 支，並持其所有│住宅竊盜罪│筒壹支，均沒收。    │
│    │號            │之手電筒1 把用以照明，於陳│          │                    │
│    │              │勝雄住處1 樓後方之防火巷，│          │                    │
│    │              │以活動扳手旋鬆具有防閑作用│          │                    │
│    │              │、屬於安全設備之鐵窗之螺絲│          │                    │
│    │              │，再以螺絲起子拆下鐵窗，攀│          │                    │
│    │              │爬踰越上開窗戶侵入住宅，竊│          │                    │
│    │              │取陳勝雄褲子口袋內新臺幣（│          │                    │
│    │              │下同）12,000元，及陳勝雄之│          │                    │
│    │              │妻呂淑貞皮包內200 元，得手│          │                    │
│    │              │後離去。                  │          │                    │
├──┼───────┼─────────────┼─────┼──────────┤
│ 2  │98年10月1 日凌│持上開活動扳手1 組、螺絲起│犯攜帶兇器│累犯，處有期徒刑玖月│
│    │晨4 時許，在高│子2 支及手電筒1 支，於A2（│踰越安全設│。扣案之上開活動扳手│
│    │雄市○○街106 │年籍詳卷）住處1 樓後方之防│備夜間侵入│壹組、螺絲起子貳支及│
│    │巷29號        │火巷，以活動扳手旋鬆具有防│住宅竊盜罪│手電筒壹支，均沒收。│
│    │              │閑作用、屬於安全設備之鐵窗│          │                    │
│    │              │之螺絲，再以螺絲起子拆下鐵│          │                    │
│    │              │窗，攀爬踰越上開窗戶侵入住│          │                    │
│    │              │宅，竊取A2之家中備份鑰匙、│          │                    │
│    │              │現金12,000元、大統禮券3,00│          │                    │
│    │              │0 元及男用皮帶1 條（另於同│          │                    │
│    │              │一時地涉嫌對A2女兒性騷擾部│          │                    │
│    │              │分，另經檢察官為不起訴處分│          │                    │
│    │              │）。                      │          │                    │
├──┼───────┼─────────────┼─────┼──────────┤
│3   │98年10月3 日凌│持上開活動扳手1 組、螺絲起│犯攜帶兇器│累犯，處有期徒刑捌月│
│    │晨1 至4 時許，│子2 支及手電筒1 支，於蔡文│踰越安全設│。扣案之上開活動扳手│
│    │在高雄市○○路│財住處1 樓後方之防火巷，以│備夜間侵入│壹組、螺絲起子貳支及│
│    │89巷20弄18號  │活動扳手旋鬆具有防閑作用、│住宅竊盜罪│手電筒壹支，均沒收。│
│    │              │屬於安全設備之鐵窗之螺絲，│          │                    │
│    │              │再以螺絲起子拆下鐵窗，攀爬│          │                    │
│    │              │踰越上開窗戶侵入住宅，竊取│          │                    │
│    │              │蔡文財置於上衣口袋之皮包內│          │                    │
│    │              │現金11,000元，得手後離去。│          │                    │
├──┼───────┼─────────────┼─────┼──────────┤
│ 4  │98年10月3 日凌│持上開活動扳手1 組、螺絲起│犯攜帶兇器│累犯，處有期徒刑柒月│
│    │晨1 至4 時，在│子2 支及手電筒1 支，於林富│踰越安全設│。扣案之上開活動扳手│
│    │高雄市○○路89│利住處1 樓後方之防火巷，以│備夜間侵入│壹組、螺絲起子貳支及│
│    │巷20弄1 號    │活動扳手旋鬆具有防閑作用、│住宅竊盜未│手電筒壹支，均沒收。│
│    │              │屬於安全設備之鐵窗之螺絲，│遂罪      │                    │
│    │              │再以螺絲起子拆下鐵窗，攀爬│          │                    │
│    │              │踰越上開窗戶侵入住宅，搜尋│          │                    │
│    │              │財物後，未竊得林富利之財物│          │                    │
│    │              │而離去，因而未遂。        │          │                    │
├──┼───────┼─────────────┼─────┼──────────┤
│ 5  │98年10月3日 凌│持上開活動扳手1 組、螺絲起│犯攜帶兇器│累犯，處有期徒刑捌月│
│    │晨1 時至4 時許│子2 支及手電筒1 支，於王榮│踰越安全設│。扣案之上開活動扳手│
│    │，在高雄市金山│建住處1 樓後方之防火巷，以│備夜間侵入│壹組、螺絲起子貳支及│
│    │路133巷12弄6號│活動扳手旋鬆具有防閑作用、│住宅竊盜罪│手電筒壹支，均沒收。│
│    │              │屬於安全設備之鐵窗之螺絲，│          │                    │
│    │              │再以螺絲起子拆下鐵窗，攀爬│          │                    │
│    │              │踰越上開窗戶侵入住宅，竊取│          │                    │
│    │              │王榮建長褲內現金1,800 元，│          │                    │
│    │              │得手後離去。              │          │                    │
├──┼───────┼─────────────┼─────┼──────────┤
│ 6  │98年9 月底、10│持上開活動扳手1 組、螺絲起│犯攜帶兇器│累犯，處有期徒刑柒月│
│    │月初凌晨2 、3 │子2 支及手電筒1 支，於張春│踰越安全設│。扣案之上開活動扳手│
│    │時許，在高雄市│綢住處1 樓後方之防火巷，以│備夜間侵入│壹組、螺絲起子貳支及│
│    │金鼎路263號   │活動扳手旋鬆具有防閑作用、│住宅竊盜未│手電筒壹支，均沒收。│
│    │              │屬於安全設備之鐵窗之螺絲，│遂罪      │                    │
│    │              │再以螺絲起子拆下鐵窗，攀爬│          │                    │
│    │              │踰越上開窗戶侵入住宅，搜尋│          │                    │
│    │              │財物後，未竊得張春綢之財物│          │                    │
│    │              │而離去，因而未遂。        │          │                    │
├──┼───────┼─────────────┼─────┼──────────┤
│ 7  │98年9 底、10月│持上開活動扳手1 組、螺絲起│犯攜帶兇器│累犯，處有期徒刑捌月│
│    │凌晨2、3時許，│子2 支及手電筒1 支，於蔡珠│踰越安全設│。扣案之上開活動扳手│
│    │在高雄市○○街│美住處1 樓後方之防火巷，以│備夜間侵入│壹組、螺絲起子貳支及│
│    │50號          │活動扳手旋鬆具有防閑作用、│住宅竊盜罪│手電筒壹支，均沒收。│
│    │              │屬於安全設備之鐵窗之螺絲，│          │                    │
│    │              │再以螺絲起子拆下鐵窗，攀爬│          │                    │
│    │              │踰越上開窗戶侵入住宅，竊取│          │                    │
│    │              │蔡珠美之現金1,000 元，得手│          │                    │
│    │              │後離去。                  │          │                    │
├──┼───────┼─────────────┼─────┼──────────┤
│ 8  │98年10月7 日凌│持其先前竊得如附表編號2 所│犯夜間侵入│累犯，處有期徒刑柒月│
│    │晨5 時30分許，│示之A2之家中備份鑰匙，開門│住宅竊盜未│。                  │
│    │在高雄市○○街│進入A2住處內，在搜尋財物時│遂罪      │                    │
│    │106 巷29號    │，因A2之妻0000-0000A發現後│          │                    │
│    │              │尖叫，其隨即駕駛其所有之車│          │                    │
│    │              │號Z0-6907 號自小客車逃離現│          │                    │
│    │              │場，因而未遂。            │          │                    │
└──┴───────┴─────────────┴─────┴──────────┘

司法院資訊處製作；財團法人民間司法改革基金會備份。
